臺灣臺北地方法院簡易民事判決
                                   111年度店簡字第473號
原      告  陳端平    

被      告  毛瑞勝    
訴訟代理人  曾宿明律師 
上列當事人間請求履行契約事件，本院於民國111年12月1日言詞
辯論終結，判決如下：
　　主    文
原告之訴及假執行之聲請均駁回。
訴訟費用由原告負擔。
    事實及理由
一、原告主張：伊與被告之妻吳佩芹租屋產生糾紛，兩造於民國
    108年3月7日簽訂如附件所示和解契約書，約定不得再提起
    任何民刑事告訴、行政投訴、消費投訴，然被告仍提起如附
    表編號1及6所示案件，顯係違約，依和解契約書應各給付伊
    新臺幣（下同）20萬元等語，並聲明：㈠被告應給付原告40
    萬元及自起訴狀繕本送達翌日起至清償日止，按週年率5%計
    算之利息。㈡願供擔保，請准宣告假執行。
二、被告則以：和解契約書效力範圍限於107年3月5日至108年3
    月7日，兩造因房屋租賃及仲介所生爭議，於簽約時雙方不
    可預見如附表編號1及6所示情事發生，不包含在和解契約書
    效力範圍內等語置辯，並聲明：㈠原告之訴駁回。㈡如受不利
    判決，願供擔保請准宣告免為假執行。
三、法院之判斷：
　㈠按解釋契約，應於文義上及論理上詳為推求，以探求當事人
    立約時之真意，並通觀契約全文，斟酌訂立契約當時及過去
    之事實、交易上之習慣等其他一切證據資料，本於經驗法則
    及誠信原則，從契約之主要目的及經濟價值作全盤之觀察，
    以為其判斷之基礎，不能徒拘泥字面或截取書據中一、二語
    ，任意推解致失其真意（最高法院96年度臺上字第286號、9
    9年度臺上字第1421號判決意旨參照）。
  ㈡查原告前揭主張，固舉如附件所示和解契約書及如附表編號1
    及6所示書類在卷；惟觀諸和解契約書（下稱系爭契約）前
    言，可知兩造簽立系爭契約源於108年3月7日之前房屋租賃
    及仲介糾紛，而文中所謂「不得再提起任何民刑事告訴、行
    政投訴、消費投訴」等語，揆諸前揭說明，自應參酌兩造立
    約當時之情形，探求當事人之真意，不拘泥於契約所用之文
    字，意指原告於107年3月5日至108年3月4日向被告之妻吳佩
    芹租屋一事，以及兩造於108年3月7日前因此互相攻訐之言
    論（參見本院卷第113至121頁），此與附表編號1所示，兩
    造係於109年11月14日21時32分許，在原告位於臺北市○○區○○
    ○○0段00巷0○00號住處之1樓樓梯間內，發生口角爭執一事，
    以及與附表編號6所示，被告因原告於108年9月4日填表向臺
    北市政府申訴租房糾紛，認違反系爭契約第2條約定，於110
    年10月5日依系爭契約第3條約定起訴請求原告賠償20萬元等
    情，起因均與系爭契約所述租屋糾紛不同，故原告依系爭契
    約請求被告賠償40萬元，即難憑採。
四、綜上所述，原告依據系爭契約請求被告給付原告40萬元及自
    起訴狀繕本送達翌日起至清償日止，按週年利率5％計算之利
    息，為無理由，應予駁回。其假執行之聲請失所附麗，併予
    駁回。
五、本件事證已臻明確，兩造其餘攻擊防禦方法及舉證，核與本
    件判決結果無影響，爰不另予一一論述，併此敘明。
六、訴訟費用負擔之依據：民事訴訟法第78條
中　　華　　民　　國　　111 　年　　12　　月　　16　　日
                  新店簡易庭法  官　鄧德倩 
以上正本係照原本作成。
對於本件判決如有不服，應於收受送達後20日內向本院提出上訴
書狀，上訴於本院合議庭，並按他造當事人之人數附具繕本。
如委任律師提起上訴者，應一併繳納上訴審裁判費。
中　　華　　民　　國　　111 　年　　12　　月　　16　　日
                            書記官  張嘉崴  
　　　　　　　
附件：見本院111年度北簡字第4007號卷第17頁，下稱北簡卷
　　　
　　　　　　　　　　　　　　和解契約書
   立契約書人 陳端平（以下簡稱甲方）毛瑞勝（以下簡稱乙方
），雙方茲就甲方於107年03月05日至108年03月04日向第三人吳
佩芹承租台北市○○區○○街00號2樓房屋，乙方擔任仲介提供居間
仲介服務，就期間（包含108年3月7日以前）甲乙雙方所生任何
民事、刑事、行政、消費行為方面之權利義務訂立本件契約，條
款如下：
一、由乙方交付甲方新台幣一萬元，當場點訖。
二、雙方拋棄所有的民事、刑事、行政的求償及責任主張，不得
    再提起任何民刑事告訴、行政投訴、消費投訴。如有已提之
    民刑事告訴、行政投訴均應於簽約後十五日內撤回。附件的
    文件不得再散佈，亦不得散布類似或相同或與本事件有關之
    內容。
三、前項如有違反，應給付對方新台幣二十萬作為賠償。
四、本契約壹式貳份。雙方各執已份為憑。
                   立約定書人  甲方：陳端平
                               住址：
                               身分證統一編號：（省略）
　　　　　       　            乙方：毛瑞勝
　　　　　　                   住址：
                               身分證統一編號：（省略）
                    見證人：趙澤維律師
見證地點：智行法律事務所（大安區復興南路二段82號3樓之1）
備註：乙方交回租賃契約乙份給甲方
中　　華　　民　　國　　108 　年　　3 　　月　　7 　　日

附表：卷附兩造間相關訴訟案件
編號   機關   案號 案由 當事人 發生時間 卷證頁碼 1 臺灣臺北地方檢察署檢察官不起訴處分書 110年度偵字第5692號 傷害 告訴人毛瑞勝、被告陳端平　 109年11月14日21時32分許 北簡卷第25至27頁、本院卷第89至91頁、第135至136頁 2 臺灣臺北地方檢察署檢察官起訴書 110年度偵字第32196 、32197號 誣告 被告毛瑞勝 109年11月14日晚11時54分至同年月15日凌晨12時29分許 北簡卷第29至31頁、 本院卷第137至138頁 3 臺灣臺北地方檢察署檢察官不起訴處分書 109年度偵字案第6642號 妨害名譽 告訴人吳佩芹、被告陳端平 108年3月5日及9月4日 北簡卷第55至57頁 4 臺灣臺北地方法院刑事簡易判決 111年度審簡字第497號 誣告 公訴人 臺灣臺北地方檢察署檢察官、被告毛瑞勝 同編號2 本院卷第39至43、59至63頁 5 臺灣臺北地方法院刑事判決 110年度審簡上字第225號 傷害 上訴人 臺灣臺北地方檢察署檢察官、被告毛瑞勝 同編號1 本院卷第49至52頁 6 臺灣臺北地方法院民事判決 110年度北簡第18741號 請求履行契約事件 原告毛瑞勝、被告陳端平 110年10月5日 本院卷第95、133至134頁 7 臺灣臺北地方檢察署檢察官上訴書 111年度請上字第252號 誣告 被告毛瑞勝 同編號2 本院卷第125至127頁